# 求助各位老师会计上土地开发界定时间

提问人：wzb8903 时间：2011-04-07 19:24:55
第四十七条、企业购入或以支付土地出让金方式取得的土地使用权，在尚未开发或建造自用项目前，作为无形资产核算，并按本制度规定的期限分期摊销。房地产开发企业开发商品房时，应将土地使用权的账面价值全部转入开发成本；企业因利用土地建造自用某项目时，将土地使用权的账面价值全部转入在建工程成本。 对应的意思是一旦开发或自建厂房之类，应将其转入相应建筑物的价值中。 各位老师好，我是一个审计助理，正审计一个房地产公司，执行的是企业会计制度， 09 年购入土地用于自建办公楼，产权不能分割，企业入无形资产，一直未摊销， 09 年 9 月取得规划许可证 建设用地批准书已取得，但施工许可证还未取得，企业 09 年在建工程发生小额测绘费，我无法判定该地块是否已算开发，是否我能调整其年初数将无形资产转入在建工程，请各位老师帮助我下

回答人：chenyiwei
一般掌握是以开始实体建造（例如打下第一根桩）作为标志。在此之前作为无形资产核算，但作为无形资产核算期间应按规定年限摊销。

回答人：chenyiwei
原则上应自取得土地使用权开始摊销，你可以看看影响金额的重要性来确定能否接受客户目前的处理方法。 另外，遇到问题请首先咨询你的现场负责人。

回答人：chenyiwei
回复 地板 wzb8903 的帖子个人的经验积累是一方面。实际上风险意识更重要的是需要根植于事务所企业文化中。